ACORDAO-COMPLETO-2428417

ACÓRDÃO DE RELAÇÃO

ACÓRDÃO DE RELAÇÃO 11522/2020 ATA 36/2020 - PRIMEIRA CÂMARA

Acórdão 11522/2020-TCU-Primeira Câmara
Considerando que as audiências realizadas pela antiga Secex-PA não estavam respaldadas por delegação de competência desta relatoria, inserta na então vigente Portaria MINS-WDO 7/2014, sendo, portanto, nulas.
Os ministros do Tribunal de Contas da União, reunidos em sessão da 1ª Câmara, com fundamento nos arts. 1º, I; 16, II; 18 e 23, II, da Lei 8.443/1992, nos arts. 1º, I, 208 e 214, II, do RI/TCU, na forma do art. 143, I, 'a', do RI/TCU, e de acordo com os pareceres convergentes emitidos nos autos, ACORDAM, por unanimidade, em julgar as contas a seguir relacionadas regulares com ressalva, em razão das impropriedades verificadas e dar quitação aos responsáveis; e, com fundamento nos arts. 1º, I; 16, I; 17 e 23, I, da Lei 8.443/1992, nos arts. 1º, I, 207 e 214, I, do RI/TCU, regular as demais, com quitação plena, fazendo-se as ciências sugeridas.
- Sebastião de Oliveira Campos, presidente do Conselho Regional do Senac/PA: i)  fragilidades em processos seletivos; ii) omissão de informações exigidas no subitem 8.3.2 da Portaria TCU 321/2015;
- Vânia Vicentini, diretora regional do Senac/PA: i) fragilidades em processos seletivos.
1. Processo TC-Processo 033.819/2016-5 (PRESTAÇÃO DE CONTAS - Exercício: 2015) 
	1.1. Responsáveis: Cláudia Socorro Neves de Vasconcelos (XXX.176.852-XX) ; Hedilleno Serrão Miranda (XXX.552.712-XX) ; Jeferson Nery Monteiro Torres (XXX.807.932-XX) ; Sebastião de Oliveira Campos (XXX.891.608-XX) ; Vânia Vicentini (XXX.263.757-XX) ; Augusto Jorge Joy Neves Colares (XXX.063.342-XX) ; Farid Antonio Raad Massoud (XXX.602.332-XX) ; Felix Gonçalves de Miranda (XXX.815.668-XX) ; Francisco Fernando da Costa Ribeiro (XXX.811.042-XX) ; Francisco Omar Fernandes (XXX.385.033-XX) ; Ivan Duarte Pereira (XXX.745.962-XX) ; Joaquim Tadeu Pereira (XXX.069.992-XX) ; José Ferreira de Lemos	(XXX.428.362-XX) ; Manoel Jorge Vieira Colares (XXX.274.182-XX) ; Manoel Maria Barreiros Duarte (XXX.614.852-XX) ; Maria de Nazaré da Conceição Ferreira (XXX.710.082-XX) ; Mario Luiz Pinheiro Melo (XXX.329.222-XX) ; Nilson José da Silva Cruz (XXX.796.702-XX) ; Patrízia Raphaela Chermont Galiza (XXX.918.492-XX) ; Pedro Coelho Nasser (XXX.918.402-XX) ; Raimundo Pinheiro dos Santos (XXX.813.962-XX) ; Raimundo Ramalho Pinto (XXX.239.842-XX) ; Salustiano Figueira Castro (XXX.845.552-XX) ; Sérgio Albino Bitar Pinheiro (XXX.442.842-XX) ; Waldir de Souza Nascimento (XXX.301.802-XX) .
	1.2. Entidade: Administração Regional do Senac no Estado do Pará.
	1.3. Relator: Ministro-Substituto Weder de Oliveira.
	1.4. Representante do Ministério Público: Procurador Rodrigo Medeiros de Lima.
	1.5. Unidade Técnica: Secretaria de Controle Externo do Trabalho e Entidades Paraestatais (SecexTrabalho) .
	1.6. Representação legal: Giulliana Silva Fernandes da Costa (OAB/PA 15.800-B) , representando Administração Regional do Senac no Estado do Pará.
	1.7. Determinações/Recomendações/Orientações: 
	1.7.1. dar ciência ao Serviço Nacional de Aprendizagem Comercial no Estado do Pará  (Senac-PA) das seguintes impropriedades, com vistas à adoção de providências que previnam a ocorrência de outras semelhantes:
	1.7.1.1. deficiência na apropriação de custos mediante remanejamento de valores da ação "Qualificação Profissional na Área de Comércio e Serviços" para a ação  "Apoio à Formação Profissional", em descumprimento ao princípio da transparência e da evidenciação, comprometendo a análise entre a meta física e a financeira da atividade fim da entidade;
	1.7.1.2. fragilidades nos controles internos da área de licitações, relativas à falta de rotinas formalizadas para consultas aos cadastros de empresas penalizadas; ao acompanhamento e à verificação do tempo médio das fases do processo licitatório; e à falta de designação formal de fiscal dos contratos;
	1.7.1.3. omissão de informações sobre o Planejamento Estratégico de Tecnologia da Informação (PETI) e o Plano Diretor de Tecnologia da Informação (PDTI) , em descumprimento ao subitem 8.3.2 da Portaria TCU 321/2015; 
1.7.1.4. falta de publicidade dos atos praticados no decorrer do processo seletivo, especialmente no que se refere às etapas voltadas para análise curricular, prova de conhecimentos, avaliação individual e entrevista, inclusive a divulgação de pontuação correspondente a cada etapa (sem arredondamento das notas atribuídas aos candidatos) , de modo a permitir que os candidatos possam apresentar recursos em face do resultado alcançado; 
1.7.1.5. falta de critérios objetivos de seleção de pessoal, assegurando a isonomia entre os interessados, a impessoalidade, a transparência e a publicidade dos procedimentos.

Primeira Câmara

Cláudia Socorro Neves de Vasconcelos (XXX.176.852-XX); Hedilleno Serrão Miranda (XXX.552.712-XX); Jeferson Nery Monteiro Torres (XXX.807.932-XX); Sebastião de Oliveira Campos (XXX.891.608-XX); Vânia Vicentini (XXX.263.757-XX); Augusto Jorge Joy Neves Colares (XXX.063.342-XX); Farid Antonio Raad Massoud (XXX.602.332-XX); Felix Gonçalves de Miranda (XXX.815.668-XX); Francisco Fernando da Costa Ribeiro (XXX.811.042-XX); Francisco Omar Fernandes (XXX.385.033-XX); Ivan Duarte Pereira (XXX.745.962-XX); Joaquim Tadeu Pereira (XXX.069.992-XX); José Ferreira de Lemos	(XXX.428.362-XX); Manoel Jorge Vieira Colares (XXX.274.182-XX); Manoel Maria Barreiros Duarte (XXX.614.852-XX); Maria de Nazaré da Conceição Ferreira (XXX.710.082-XX); Mario Luiz Pinheiro Melo (XXX.329.222-XX); Nilson José da Silva Cruz (XXX.796.702-XX); Patrízia Raphaela Chermont Galiza (XXX.918.492-XX); Pedro Coelho Nasser (XXX.918.402-XX); Raimundo Pinheiro dos Santos (XXX.813.962-XX); Raimundo Ramalho Pinto (XXX.239.842-XX); Salustiano Figueira Castro (XXX.845.552-XX); Sérgio Albino Bitar Pinheiro (XXX.442.842-XX); Waldir de Souza Nascimento (XXX.301.802-XX).

WEDER DE OLIVEIRA

Giulliana Silva Fernandes da Costa (OAB/PA 15.800-B), representando Administração Regional do Senac no Estado do Pará.

Procurador Rodrigo Medeiros de Lima.

PRESTAÇÃO DE CONTAS (PC)

Secretaria de Controle Externo do Trabalho e Entidades Paraestatais (SecexTrabalho).